臺灣臺北地方法院民事裁定
111年度抗字第487號
抗  告  人  許芷綺  

相  對  人  格上汽車租賃股份有限公司

法定代理人  許國興  


上列當事人間請求本票裁定事件，抗告人對於民國111年10月3日
本院111年度司票字第14496號裁定提起抗告，本院裁定如下：
    主  文
抗告駁回。
抗告程序費用新臺幣壹仟元由抗告人負擔。
    理  由
一、按執票人向本票發票人行使追索權時，得聲請法院裁定後強
    制執行，票據法第123條定有明文。又本票執票人，依票據
    法第123條規定，聲請法院裁定許可對發票人強制執行，係
    屬非訟事件，此項聲請之裁定，及抗告法院之裁定，僅依非
    訟事件程序，以審查強制執行許可與否，並無確定實體上法
    律關係存否之效力，如發票人就票據債務之存否有爭執時，
    應由發票人提起確認之訴，以資解決（最高法院56年度台抗
    字第714號、57年度台抗字第76號裁判意旨參照）。
二、相對人主張其持有抗告人與汪庭植於民國109年7月13日共同
    簽發，票面金額新臺幣（下同）31萬6,800元、到期日111年
    8月2日，付款地臺北市中山區濱江街，利息按週年利率18%
    計算，並免除作成拒絕證書之本票1紙（下稱系爭本票）。
    詎於到期後經提示未獲付款，爰聲請裁定就上開金額及按週
    年利率16%計算之法定遲延利息准許強制執行等語，並提出
    系爭本票為證（見原審卷第9頁）。原裁定就系爭本票為形
    式上審查，認系爭本票已完備票據法第120條所規定之法定
    應載事項，屬有效之本票，而依同法第123條規定，裁定准
    許相對人得就31萬6,800元及自111年8月3日起至清償日止，
    按週年利率16%計算之利息為強制執行，經核於法並無不合
    。抗告意旨謂兩造間並無債權債務關係，係汪庭植用抗告人
    名義向相對人承租，本票所產生之債務均係汪庭植所為與抗
    告人無涉等語，核屬實體法上之爭執，非本件非訟程序所得
    審究，抗告人應另行提起訴訟以資解決。從而，抗告意旨指
    摘原裁定不當，求予廢棄，為無理由，應予駁回。
三、末按，訴訟標的對於各共同訴訟之各人必須合一確定者，共
    同訴訟人中一人之行為有利益於共同訴訟人者，其效力及於
    全體；不利益者，對於全體不生效力；民事訴訟法有關當事
    人能力、訴訟能力及共同訴訟之規定，於非訟事件關係人準
    用之，民事訴訟法第56條第1 項第1 款、非訟事件法第11條
    分別定有明文。又債權人以各連帶債務人為共同被告提起給
    付之訴，以被告一人提出非基於其個人關係之抗辯，而經法
    院認為有理由者為限，始得適用（修正前）民事訴訟法第56
    條第1 項之規定（最高法院41年度台抗字第10號裁定意旨參
    照）。是連帶債務人中之一人提出上訴，亦須非基於個人關
    係之抗辯，且經法院認為有理由者，始有修正前民事訴訟法
    第56條第1 項第1 款（現行民事訴訟法第56條第1 款）之適
    用，其上訴效力始及於其他連帶債務人（共同訴訟人）（最
    高法院93年度台上字第62號判決意旨參照）。查本件相對人
    以抗告人、汪庭植為共同發票人應連帶負責，而對其等聲請
    本票裁定准予強制執行，抗告人以前開理由提起抗告，係基
    於抗告人個人關係之抗辯，且經本院認抗告人之抗告為無理
    由，依前揭說明，其抗告效力自不及於汪庭植，附此敘明。
四、據上論結，本件抗告為無理由，爰依非訟事件法第46條、第
    21條第2項、第24條第1項，民事訴訟法第495條之1第1項、
    第449條第1項、第95條、第78條，裁定如主文。
中　　華　　民　　國　　111 　年　　11　　月　  30　　日
                  民事第五庭    法　官　匡  偉
　　　　　　　　　
                                法  官  何若薇
　　　　　　　　　　　　　　　　
　  　　　　　　　　            法　官　鄭佾瑩　　　
以上正本係照原本作成。
本裁定不得再抗告。
中　　華　　民　　國　　111 　年　　11　　月　　30　　日
                                書記官　李佳儒